臺灣桃園地方法院刑事判決　　　　　　　96年度重訴字第40號
公　訴　人　臺灣桃園地方法院檢察署檢察官
被　　　告　乙○○
選任辯護人　陳俊隆律師
上列被告因毒品危害防制條例等案件，經檢察官提起公訴（96年
度偵字第3320號），本院判決如下：
    主  文
乙○○共同運輸第一級毒品，處有期徒刑拾伍年貳月。扣案第一
級毒品海洛因（驗餘總淨重壹參柒伍點捌捌公克）沒收銷燬之，
扣案用以包裝前述毒品所用之包裝袋肆個、黑色手提公事箱壹個
、黑色航空托運行李箱壹個、MOTOROLA牌行動電話壹具（不含
SIM 卡），均沒收。
    事  實
一、乙○○明知海洛因業經政府公告列為毒品危害防制條第2 條
    第2 項第1 款所規定之第一級毒品，不得非法運輸，亦屬懲
    治走私條例所規定未經許可不得私運進口之管制物品，竟與
    甲○○（另案審理中）、真實姓名年籍不詳綽號「小馬」之
    成年男子，共同基於運輸第一級毒品海洛因之犯意聯絡，約
    定由乙○○自泰國夾藏海洛因入境臺灣，事成後可得報酬新
    臺幣100,000 元。乙○○與甲○○即於96年1 月29日晚間9
    時許，搭乘中華航空公司ＣＩ-065班機前往泰國曼谷市，乙
    ○○並隻身投宿於泰國曼谷市附近之「PLAZZO」飯店內。而
    於乙○○、甲○○抵達泰國曼谷市後，綽號「小馬」男子即
    將第一級毒品海洛因4 包以透明塑膠袋包覆，再將該4 包海
    洛因分別藏放於手提公事箱上下2 面夾層內，並將該手提公
    事箱交予甲○○，甲○○收受該手提公事箱後，即於96年2
    月1 日上午10時許，將該藏有毒品海洛因之手提公事箱運往
    「PLAZZO」飯店乙○○投宿之房間內交予乙○○，同時提供
    黑色航空托運行李箱1 個用以裝載上開藏有毒品之手提公事
    箱。而甲○○為避免遭警監聽查緝，乃於泰國曼谷市附近交
    付1 具電話號碼不詳MOTOROLA廠牌之行動電話予乙○○，並
    告知返臺出關要開機，以便他人聯絡取貨。迄於96年2 月1
    日下午5 時50分許，乙○○攜帶上開藏有毒品海洛因之手提
    公事箱（置於黑色航空托運行李箱內），自泰國曼谷機場搭
    乘中華航空公司ＣＩ-696班機返臺，於同日晚間10時25分抵
    達我國桃園國際機場，而將管制進口之第一級毒品海洛因運
    輸入境，嗣於同日晚間11時34分許，為內政部警政署航空警
    察局員警察覺形跡可疑，會同財政部臺北關稅局人員在該機
    場第一航廈當場查獲，扣得其攜帶回臺之第一級毒品海洛因
    4 包（驗餘總淨重1375.88 公克，純度87 .71 ％ ，純質淨
    重1206.78 公克）、供運輸毒品用之包裝袋4 只、用以夾藏
    前述毒品所用黑色手提公事箱1 個、黑色航空托運行李箱1
    個、及用以聯絡運輸毒品事宜之MOTOROLA牌行動電話1 具。
二、案經內政部警政署航空警察局移送臺灣桃園地方法院檢察署
    檢察官偵查起訴。
    理  由
一、訊之被告乙○○對於上揭時、地，收受內裝毒品海洛因之黑
    色行李箱，並攜帶該行李箱自泰國返臺，而將扣案毒品海洛
    因攜帶入境之事實，於本院審理時已坦白承認。且扣案之粉
    末4 包，經鑑驗結果，均含毒品海洛因成分，有法務部調查
    局96年3 月2 日調科壹字第09623016860 號鑑定書1 紙在卷
    可查（偵查卷第75頁）。此外，復有海洛因毒品初步鑑驗報
    告單1 紙、採證照片8 張、X 光檢查儀注檢行李報告表1 紙
    、旅客入出境紀錄查詢1 紙、財政部臺北關稅局函附臺北關
    稅局扣押貨物收據及搜索筆錄1 份等件在卷可憑（偵查卷第
    13、14、15、16、21、29頁），及前開供包裝前述毒品所用
    之包裝袋4 只、用以夾藏前述毒品所用之黑色手提公事箱1
    個、黑色航空托運行李箱1 個，及聯絡運輸毒品事宜之MOTO
    ROLA牌行動電話1 具扣案可資佐證，足認被告上開自白與事
    實相符，堪以採信。本件事證明確，被告上開運輸第一級毒
    品海洛因犯行，已經可以認定，應依法論罪科刑。
二、按海洛因係毒品危害防制條例第2 條第2 項第1 款所稱之第
    一級毒品，並為行政院依懲治走私條例第2 條第3 項授權公
    告之「甲項管制進口物品」，核被告所為係犯毒品危害防制
    條例第4 條第1 項之運輸第一級毒品罪及懲治走私條例第2
    條第1 項之私運管制物品進口罪。被告持有第一級毒品海洛
    因之低度行為，為運輸毒品之高度行為所吸收，不另論罪。
    被告就前開犯行，與甲○○、綽號「小馬」男子間，具有犯
    意聯絡及行為分擔，為共同正犯。被告以一運輸行為同時觸
    犯上述2 罪名，為想像競合犯，應從一重之運輸第一級毒品
    罪處斷。查被告前無犯罪紀錄，有卷附臺灣高等法院被告前
    案紀錄可按，其素行良好，僅為貪圖共犯甲○○允諾之100,
    000 元報酬，始為之運輪管制物品海洛因入境，且事後坦承
    犯行，足認其惡性相較於主使之共犯甲○○及綽號「小馬」
    男子，顯非鉅大，縱量處最輕之法定本刑無期徒刑，猶嫌過
    重，犯罪情狀顯可憫恕，爰依刑法第59條規定，酌量減輕其
    刑。爰審酌被告因一時貪念運輸毒品入境，且運輸毒品海洛
    因其驗餘淨重高達1375.88 公克，數量頗大，若輸入我國後
    流入市面，將加速毒品之氾濫，對我國社會之安寧秩序及國
    人之健康產生危害甚鉅，及被告犯罪後已坦承犯行等一切情
    狀，量處如主文所示之刑。至被告辯稱：本件有毒品危害防
    制條例第17條之適用云云，惟查毒品危害防制條例第17條所
    謂「供出毒品來源，因而破獲者，得減輕其刑」，僅限於供
    出毒品供應之前手或上游之販賣者，並不包括共同正犯在內
    。其立法趣旨係在於藉此鼓勵下游者具體供出其上游，俾進
    行追查，以杜絕毒品不斷蔓延、氾濫。倘僅自白供出與自己
    共同犯罪之人，對於打擊上游販賣者之效用並未達成，自無
    邀減刑寬典之餘地（最高法院96年度台上字第3138、3063號
    判決意旨），是被告雖供稱甲○○係本件共犯，然被告與甲
    ○○均為本件共同正犯，本件與毒品危害防制條例第17條要
    件不符，是被告上開所辯，尚有誤會，附此敘明。扣案自被
    告身上所起出第一級毒品海洛因4 包（驗餘總淨重1375.88
    公克），為查獲之毒品，不問屬於犯人與否，應依毒品危害
    防制條例第18條第1 項前段規定諭知沒收銷燬。至於扣案之
    前述毒品外包裝袋4 只，均係用於包裹毒品，防其裸露、潮
    濕，並便於攜帶，且經鑑定機關就之與本件扣案之安非他命
    分別鑑析其重量，有前揭法務部調查局鑑定書可憑，足證與
    扣案之安非他命毒品並無不可析離之關係；又前述內裝毒品
    之供運輸毒品用之黑色手提公事箱1 個、黑色航空托運行李
    箱1 個及聯絡運輸毒品事宜之MOTOROLA牌行動電話1 具（不
    含SIM 卡，因SIM 卡仍屬電信公司所有），為共犯甲○○或
    綽號「小馬」男子所有，而上開外包裝袋、黑色手提公事箱
    、黑色航空托運行李箱1 個、行動電話等物品均係供被告夾
    藏毒品以利運輸毒品及聯絡運輸事宜所用之物，均應依毒品
    危害防制條第19條第1 項之規定宣告沒收。至於扣案被告所
    有NOKIA 牌行動電話1 具，係被告隨身攜帶出國，且無證據
    證明係供本件犯罪所用之物，爰不宣告沒收。
據上論斷，應依刑事訴訟法第299 條第1 項前段，毒品危害防制
條例第4 條第1 項、第18條第1 項前段、第19條第1 項，懲治走
私條例第2 條第1 項、第11條，刑法第11條、第28條、第55條、
第59條，判決如主文。
本案經檢察官何嘉仁到庭執行職務。
中　　華　　民　　國　　96　　年　　8 　　月　　27　　日
                  刑事第七庭  審判長  蕭世昌
                              法  官  林惠霞
                              法　官　劉為丕
上正本證明與原本無異。
如不服本判決，應於判決送達後10日內向本院提出上訴狀（應附
繕本），上訴於臺灣高等法院。
                              書記官  顏美惠
中　　華　　民　　國　　96　　年　　8 　　月　　30　　日
附錄本案論罪科刑法條：
毒品危害防制條例第4條
製造、運輸、販賣第一級毒品者，處死刑或無期徒刑；處無期徒
刑者，得併科新臺幣1 千萬元以下罰金。
製造、運輸、販賣第二級毒品者，處無期徒刑或7 年以上有期徒
刑，得併科新臺幣7 百萬元以下罰金。
製造、運輸、販賣第三級毒品者，處5 年以上有期徒刑，得併科
新臺幣5 百萬元以下罰金。製造、運輸、販賣第四級毒品者，處
3 年以上10年以下有期徒刑，得併科新臺幣3 百萬元以下罰金。
製造、運輸、販賣專供製造或施用毒品之器具者，處1 年以上7
年以下有期徒刑，得併科新臺幣1 百萬元以下罰金。
前五項之未遂犯罰之。
懲治走私條例第2條
私運管制物品進口、出口逾公告數額者，處7 年以下有期徒刑，
得併科新臺幣3 百萬元以下罰金。
前項之未遂犯罰之。
第 1 項所稱管制物品及其數額，由行政院公告之。
